---
title: "多變量分析期末報告(airbib)完整程式碼"
author: "陳琬珊"
date: "2020/8/22"
output: 
  html_document:
    theme : sandstone
    fig_width: 3
    fig_height: 2.25
    toc: true
    toc_depth: 4
    toc_float: true
---

```{r setup, include=FALSE}
knitr::opts_chunk$set(echo = TRUE)
```

- R版本
```{r}
sessionInfo()
```


- 載套件
```{r}
library(tidyverse)
library(funModeling)
library(reshape)
```

# 第肆章、資料前處理
```{r}
air0608 <- read.csv("C:\\Rproject\\multianal\\final\\airbnb_0608.csv", header = T)

## 將間斷/連續變數分開
air0608d <- air0608[,c(22,25,26,27,36,39,40,41,42,48,49,50,51,52,53,
                       54,55,56,57,68,69,70,71,72,73,74,75,76,77,78,79)]
air0608c <- air0608[, -c(22,25,26,27,36,39,40,41,42,48,49,50,51,52,53,
                       54,55,56,57,68,69,70,71,72,73,74,75,76,77,78,79)]
## 多加一個lny變數
air0608c$lny <- log(air0608c$y)

## 間斷數個類別合併成一個變數
airdd <- air0608d %>% gather(key = "location", value = "counts", 20:31) %>% filter(counts==1)
airdd$counts <- NULL
airdd <- airdd %>% gather(key = "roomtype", value = "counts", 10:13) %>% filter(counts==1)
airdd$counts <- NULL
airdd <- airdd %>% gather(key = "propertytype", value = "counts", 10:15) %>% filter(counts==1)
airdd$counts <- NULL
```

# 第伍章、EDA
## 一、 單變數
### 0、敘述統計量

```{r}
head(airc)
str(airc)
summary(airc)
dim(airc)
```



### 1. 連續型變數長條圖

```{r}
plot_num(air0608c)
```

### 2. 間斷型變數次數分配表&圖
```{r}
# 先將間斷型變數轉為因子型態
for (i in (1:12)) {
  airdd[,i] <- as.factor(airdd[,i])
}
freq(airdd)
```

## 二、雙變數
### 1. 連續 /連續變數相關係數熱度圖
```{r}
# 計算相關係數矩陣，並設定相關係數值取到小數第二位
cor.mat <- round(cor(air0608c), 2)
melted.cor.mat <- melt(cor.mat)

# 相關係數熱度圖
ggplot(melted.cor.mat) +
  geom_tile(aes(x = X1, y = X2, fill = value), colour = "white") +
  scale_fill_gradient2(low = "firebrick4", high = "steelblue") +
  guides(tile=guide_legend(title="Correlation")) +
  theme(axis.text.x = element_text(angle = 45, hjust = 1, vjust = 1),
        axis.title = element_blank())

# Note : 可多下行在tile內填入相關係數值，適合變數少的時候，比較易讀
###geom_text(aes(x = X1, y = X2, label = value)) + 
```


```{r}
# 相關係數矩陣
cor <- as.data.frame(cor.mat)
knitr::kable(cor)
```


### 2. 間斷 /連續變數盒形圖

```{r}
# 對y
airddy <- mutate(airdd,
                 y = air0608c[,49])
d.name <- names(airdd)
box1 <- list()
for (i in d.name) {
  box1[[i]] <- plotar(airddy, plot_type = "boxplot", 
                     target = i, path_out = ".")
}
# box1

# 對lny
airddlny <- mutate(airdd,
                 lny = air0608c[,50])
d.name <- names(airdd)
box2 <- list()
for (i in d.name) {
  box2[[i]] <- plotar(airddlny, plot_type = "boxplot", 
                     target = i, path_out = ".")
}
box2
```

### 3. 連續 /連續變數散布圖與盒形圖
- 註 : 由於變數accommodates、bathrooms、bedrooms為整數型的變數，發現使用盒形圖較易看出其與應變數的分布關係，故未使用習慣上觀察雙連續變數時所用的散布圖

```{r}
# boxplot
ggplot(air0608c, aes(as.factor(accommodates), lny)) +
  geom_boxplot()
ggplot(air0608c, aes(as.factor(bathrooms), lny)) +
  geom_boxplot()
ggplot(air0608c, aes(as.factor(bedrooms), lny)) +
  geom_boxplot()

# scatterplot

ggplot(air0608c) + 
  geom_point(aes(x = review_scores_communication, y = lny)) 
ggplot(air0608c) + 
  geom_point(aes(x = review_scores_location, y = lny)) 
ggplot(air0608c) + 
  geom_point(aes(x = review_scores_value, y = lny))
ggplot(air0608c) + 
  geom_point(aes(x = review_scores_accuracy, y = lny)) 
ggplot(air0608c) + 
  geom_point(aes(x = review_scores_cleanliness, y = lny)) 
ggplot(air0608c) + 
  geom_point(aes(x = review_scores_checkin, y = lny)) 
```


# 第陸章、非監督式學習
## 1、PCA
- 載套件
```{r}
library(RCurl)
```

- 挑出需要的變數
```{r}
airc <- air0608c[,-c(49)]
airc <- select(airc, c("accommodates", "bathrooms", "bedrooms", "beds", "essential", "family_facilities", "facilities", "other", "bath", "safety", "food", "outdoor"))
```

### 1-1 執行pca
```{r}
pca <- princomp(airc,cor=TRUE)
summary(pca)
```

### 1-2 檢視結果

```{r}
lo <- loadings(pca)
lo
heatmap(lo)
# 前2個lamda>1
eigen <- eigen(cor(airc))
eigen$values
```


## 1-3 檢定lamda顯著性

```{r}
sign.pc<-function(x,R=1000,m=length(x), cor=T,...){
  
  # run PCA
  
  pc.out<-princomp(x,cor=cor,...)
  
  # the proportion of variance of each PC
  
  pve=(pc.out$sdev^2/m)[1:m]
  
  # a matrix with R rows and m columns that contains
  
  # the proportion of variance explained by each pc
  
  # for each randomization replicate.
  
  pve.perm<-matrix(NA,ncol=m,nrow=R)
  
  for(i in 1:R){
    
    # permutation each column
    
    x.perm<-apply(x,2,sample)
    
    # run PCA
    
    pc.perm.out<-princomp(x.perm,cor=cor,...)
    
    # the proportion of variance of each PC.perm
    
    pve.perm[i,]=(pc.perm.out$sdev^2/m)[1:m]
    
  }
  
  # calcalute the p-values
  
  pval<-apply(t(pve.perm)>pve,1,sum)/R
  
  return(list(pve=pve,pval=pval))
  
}
# 前兩個顯著
sign.pc(airc, cor = T)
```


### 1-4 PCA biplot

```{r}
pcs <- predict(pca)
plot(pcs[,1:2], type = "p")
text(pcs[,1:2], row.names(airc))
# 標出每間店的位置
```

```{r}
biplot(pca, scale=1)
```


## 2、FA
- 載套件
```{r}
library(robCompositions)
```

- 挑出需要的變數
```{r}
airc <- air0608c[,-c(49)]
airc <- select(airc, c("accommodates", "bathrooms", "bedrooms", "beds", "essential", "family_facilities", "facilities", "other", "bath", "safety", "food", "outdoor"))
```

### 2-1 考慮放1個factor情況
```{r}
cor <- cor(airc)
fa1 <- factanal(covmat = cor, factors=1,n.obs = 8771)
fa1
```

### 2-2 考慮放2個factor情況
- 2 factor : 正交旋轉
```{r}
fa2 <- factanal(covmat = cor, factors=2,n.obs = 8771)
fa2
```

- 2 factor : 非正交旋轉(promax)
```{r}
fa22 <- factanal(covmat = cor, factors=2,n.obs = 8771, rotation = "promax")
fa22
```

### 2-3 考慮放3個factor情況
- 非正交旋轉(promax)
```{r}
fa3 <- factanal(covmat = cor, factors=3, n.obs = 8771, rotation = "promax")
fa3
```

### 2-4 考慮放4個factor情況
- 非正交旋轉(promax)
```{r}
fa4 <- factanal(covmat = cor, factors=4, n.obs = 8771, rotation = "promax")
fa4
```

### 2-5 考慮放5個factor情況
- 非正交旋轉(promax)
```{r}
fa5 <- factanal(covmat = cor, factors=5, n.obs = 8771, rotation = "promax")
fa5
```

### 2-6 biplot1
- 2 factor (正交旋轉)
```{r}
subnames <- names(airc)
l<-loadings(fa2)
plot(l[,1],l[,2],type="n",xlab="Factor 1",ylab="Factor 2")
text(l[,1],l[,2],subnames)
abline(v=0.4,lty=2);abline(h=0.4,lty=2)
```

- 2 factor (非正交旋轉-promax)

```{r}
l2 <-loadings(fa22)
plot(l2[,1],l2[,2],type="n",xlab="Factor 1",ylab="Factor 2")
text(l2[,1],l2[,2],subnames)
abline(v=0.4,lty=2);abline(h=0.4,lty=2)
```

### 2-7 factor score
```{r}
factor <- pfa(airc,factors=2,scores="Bartlett")
biplot(factor)
```

## 3、K-means
- 載套件
```{r}
library(plotly)
```

- 挑出需要的變數
```{r}
aircc <- air0608c[,-c(49)]
aircc <- select(air0608c, c("accommodates", "bathrooms", "bedrooms", "beds", "essential", "family_facilities", "facilities", "other", "bath", "safety", "food", "outdoor"))
```

- 將資料標準化
```{r}
set.seed(666)
aircc2 <- scale(aircc)
```


### 3-1 計算各種分群數的 SC 值
- 分二群有最大 SC 值

```{r}
library(factoextra)
```


```{r}
ggplotly(fviz_nbclust(aircc2, 
             FUNcluster = kmeans,   # K-Means
             method = "silhouette", # Avg. Silhouette
             k.max = 6             # max number of clusters
             ))
```


### 3-2 分2群

```{r}
km2 <- kmeans(aircc2, 2, 20)
```

- 各群資料筆數

```{r}
table(km2$cluster)
```


#### 3-2-1 畫分群圖

- 使用 plot函數畫圖

```{r}
pca <- princomp(scale(aircc,scale=TRUE,center=TRUE),cor=FALSE)
pcs <- predict(pca)
plot(pcs[,1:2], type="n")
text(pcs,as.character(km2$cluster),col=km2$cluster,cex=0.6)
```


- 使用 ggplot2畫分群圖
```{r}
df <- data.frame(
  comp1 = pcs[,1],
  comp2 = pcs[,2],
  cluster = km2$cluster
)

df$cluster <- as.factor(df$cluster)

ggplot(data = df) +
  geom_point(aes(x = comp1, y = comp2, colour = cluster))+
  labs(title = "K-means 分二群結果", x = "comp.1 (34%)",
       y = "comp.2 (18%)")
```


- 使用library(factoextra)畫圖
```{r}
## 使用library(factoextra)
set.seed(666)
fviz_cluster(km2,       
             data = aircc,          
             geom = c("point"),
             frame.type = "norm")
```


### 3-3 分3群

```{r}
set.seed(666)
aircc2 <- scale(aircc)
km <- kmeans(aircc2, 3, 20)
```

- 各群資料筆數

```{r}
table(km$cluster)
```

```{r}
#library(cluster)
```


#### 3-3-1 畫分群圖

- 使用 plot畫分群圖

```{r}
pca <- princomp(scale(aircc,scale=TRUE,center=TRUE),cor=FALSE)
pcs <- predict(pca)
plot(pcs[,1:2], type="n")
text(pcs,as.character(km$cluster),col=km$cluster,cex=0.6)
```


- 使用 ggplot2畫分群圖
```{r}
df <- data.frame(
  comp1 = pcs[,1],
  comp2 = pcs[,2],
  cluster = km$cluster
)

df$cluster <- as.factor(df$cluster)

ggplot(data = df) +
  geom_point(aes(x = comp1, y = comp2, colour = cluster))+
  labs(title = "K-means 分三群結果", x = "comp.1 (34%)",
       y = "comp.2 (18%)")
```


- 使用library(factoextra)畫圖
```{r}
## 使用library(factoextra)
set.seed(666)
fviz_cluster(km,       
             data = aircc,          
             geom = c("point"),
             frame.type = "norm")
```

### 3-4 依照群別 EDA

- 把組別加入資料集

```{r}
aircc.km <- mutate(aircc,
                   group = km$cluster,
                   y = air0608c$y,
                   lny = log(air0608c$y))
```


```{r}
aircc.km <- cbind(aircc.km, airdd)
```


```{r}
aircc.km$group <- as.factor(aircc.km$group)
```

#### 3-4-1 連續型變數盒形圖

```{r}
ggplotly(ggplot(data = aircc.km) +
  geom_boxplot(aes(x = as.factor(group),
                     y = y, fill=group), alpha=0.8) +
  labs(x = "cluster"))
```


```{r}
aircc.km$group <- as.factor(aircc.km$group)
ggplot(data = aircc.km) +
  geom_boxplot(aes(x = as.factor(group),
                     y = log(y), fill=group), alpha=0.8) +
  labs(x = "cluster")
```

```{r}
ggplot(data = aircc.km ) +
  geom_boxplot(aes( x = as.factor(group),
                     y = accommodates, fill=group), alpha=0.8)+
  labs(x = "cluster")
```

```{r}
ggplot(data = aircc.km) +
  geom_boxplot(aes( x = as.factor(group),
                     y = bathrooms))
```

```{r}
ggplot(data = aircc.km) +
  geom_boxplot(aes( x = as.factor(group),
                     y = bedrooms))
```

```{r}
ggplot(data = aircc.km) +
  geom_boxplot(aes( x = as.factor(group),
                     y = beds))
```

```{r}
ggplot(data = aircc.km) +
  geom_boxplot(aes( x = as.factor(group),
                     y = essential))
```

```{r}
ggplot(data = aircc.km) +
  geom_boxplot(aes( x = as.factor(group),
                     y = family_facilities))
```

```{r}
ggplot(data = aircc.km) +
  geom_boxplot(aes( x = as.factor(group),
                     y = facilities))
```

```{r}
ggplot(data = aircc.km) +
  geom_boxplot(aes( x = as.factor(group),
                     y =other))
```

```{r}
ggplot(data = aircc.km) +
  geom_boxplot(aes( x = as.factor(group),
                     y = bath))
```

```{r}
ggplot(data = aircc.km) +
  geom_boxplot(aes( x = as.factor(group),
                     y = safety))
```

```{r}
ggplot(data = aircc.km) +
  geom_boxplot(aes( x = as.factor(group),
                     y = food))
```

```{r}
ggplot(data = aircc.km) +
  geom_boxplot(aes( x = as.factor(group),
                     y = outdoor))
```

#### 3-4-2 雙連續型變數
```{r}
ggplot(data = aircc.km) +
  geom_point(aes( x = accommodates,
                     y = log(y)))+
  facet_wrap( ~ group)
```

```{r}
ggplot(data = aircc.km) +
  geom_point(aes( x = bathrooms,
                     y = log(y)))+
  facet_wrap( ~ group)
```


```{r}
ggplot(data = aircc.km) +
  geom_point(aes( x = bedrooms,
                     y = log(y)))+
  facet_wrap( ~ group)
```

```{r}
ggplot(data = aircc.km) +
  geom_point(aes( x = beds,
                     y = log(y)))+
  facet_wrap( ~ group)
```

```{r}
ggplot(data = aircc.km) +
  geom_point(aes( x = essential,
                     y = log(y)))+
  facet_wrap( ~ group)
```

```{r}
ggplot(data = aircc.km) +
  geom_point(aes( x = family_facilities,
                     y = log(y)))+
  facet_wrap( ~ group)
```

```{r}
ggplot(data = aircc.km) +
  geom_point(aes( x = other,
                     y = log(y)))+
  facet_wrap( ~ group)
```

```{r}
ggplot(data = aircc.km) +
  geom_point(aes( x = bath,
                     y = log(y)))+
  facet_wrap( ~ group)
```

```{r}
ggplot(data = aircc.km) +
  geom_point(aes( x = safety,
                     y = log(y)))+
  facet_wrap( ~ group)
```

```{r}
ggplot(data = aircc.km) +
  geom_point(aes( x = food,
                     y = log(y)))+
  facet_wrap( ~ group)
```

```{r}
ggplot(data = aircc.km) +
  geom_point(aes( x = outdoor,
                     y = log(y)))+
  facet_wrap( ~ group)
```

## 4、CA

### 4-1 CA

- 載套件
```{r}
library(ca)
```

- 產生列聯表

```{r}
tab1 <- table(airdd$location, airdd$roomtype)
tab1

tab2 <- table(airdd$location, airdd$propertytype)
tab2
```
- 執行CA
```{r}
ca1 <- ca(tab1, nd=2)
ca1
plot(ca1)

ca2 <- ca(tab2, nd=2)
ca2
plot(ca2)
```

### 4-2 MCA

- 取出適合的變數

```{r}
## 取 location, roomtype, propertytype
aird <- airdd[,c(10, 11, 12)]
dim(aird)
```


#### 4-2-1 矩陣G分解

```{r}
mcaG <- mjca(aird, nd = 2, lambda = "indicator")
mcaG
plot(mcaG)
```

#### 4-2-2 Burt 分解
```{r}
mcaB <- mjca(aird, nd = 2, lambda = "Burt")
mcaB
plot(mcaB)
```

#### 4-2-3 Adjusted method
```{r}
mcaA <- mjca(aird, nd = 2, lambda = "adjusted")
mcaA
plot(mcaA)
```

#### 4-2-4 JCA
```{r}
jca <- mjca(aird, nd = 2, lambda = "JCA")
summary(jca)
plot(jca)
```

