---
title: "Cat_flood_report"
author: "EC"
date: "2020/2/22"
output: 
  html_document:
    theme : sandstone
    fig_width: 10
    fig_height: 7.5
    toc: true
    toc_depth: 4
    toc_float: true
---

```{r setup, include=FALSE}
knitr::opts_chunk$set(echo = TRUE)
```

# 類別資料分析期末報告
題目 : 探討影響易淹水地區民眾購買防颱洪水險意願的因素

## 資料前處理

### 載入需要的套件

```{r include=FALSE}
library(tidyverse)
library(DescTools)
library(vcd)
library(InformationValue)
library(ROCR)
library(plotROC)
#library(perturb)
library(funModeling)
```


### 載入資料
```{r}
data <- read.csv("C:/Rproject/FINISHED/Cat_flood project/data.csv", header = TRUE
                 , sep = ",")
```



### 擷取出需要的變數

```{r}
data11 <- mutate(data, id=data$嚜磨d) 

data12 <- select(data11, a, v15, v16.2
                 ,v16.5, v16.6, v29
                 ,v42, v59, id)  

# [法二]
# data12 <- mutate(data, id=data$嚜磨d) %>%
#            select(a, v15, v16.2,v16.5, v16.6, v29
#                 ,v42, v59, id)
```

## 建立willing變數 : 最低保費價格下購買意願
```{r}
data13 <- filter(data12, v16.2 == 1)
data13.1 <- mutate(data13, willing = v16.2)

data14 <- filter(data12, v16.2 != 1)
data14.1 <- filter(data14, v16.6 == 1)
data14.2 <- mutate(data14.1, willing = 1)
data14.3 <- filter(data14, v16.6 != 1)
data14.4 <- mutate(data14.3, willing =0)

data14.5 <- rbind(data14.2, data14.4)

data15 <- rbind(data13.1, data14.5)

data16 <- select(data15, willing, a, v15, v16.5, v29, v42, v59, id)

# [法二]
# data15 <- data12
# data15$willing <- ifelse(data15$v16.2 == 1 | data15$v16.6 == 1, 1, 0)
# data16 <- select(data15, willing, a, v15, v16.5, v29, v42, v59, id)

```


### 重新命名欄位名稱

```{r}
data17 <- rename(data16, reg=a,
                 fac=v15,
                 price=v16.5,
                 loss=v29,
                 edu=v42,
                 inc=v59)

```

### 處理遺漏值

```{r}
# 刪去fac, loss, edu 遺漏值
data18 <- filter(data17, fac != 9)
data18.1 <- filter(data18, loss != 8)
data18.2 <- filter(data18.1, edu != 8)
## [法二] filter 可以一次設多個條件
## data18.2 <- filter(data17, fac !=9,
##                     loss !=8, edu !=8)

# 把inc遺漏值用眾數3填入
data18.3 <- filter(data18.2, inc !=98)
data18.4 <- filter(data18.2, inc == 98)
data18.5 <- mutate(data18.4, inc2 = 3)
data18.6 <- mutate(data18.5, inc=NULL)
data18.7 <- rename(data18.6, inc = inc2)
data19 <- rbind(data18.3, data18.7)
## [法二] 
## data19.0 <- data18.2
## data19.0$inc <- ifelse(data19.0$inc == 98, 3, data19.0$inc)
## 確認資料有無一樣
## table(arrange(data19,id) == arrange(data19.0,id)) 

# 把fac的代號從(1,2)改成(1,0)
data19.1 <- filter(data19, fac == 1)
data19.2 <- filter(data19, fac !=1)
data19.3 <- mutate(data19.2, fac2=0)
data19.4 <- mutate(data19.3, fac = NULL)
data19.5 <- rename(data19.4, fac=fac2)
data20 <- rbind(data19.1, data19.5)

## [法二]
## data19.5 <- data19
## data19.5$fac <- ifelse(data19.5$fac == 1, 1, 0)
## 確認資料有無一樣
## table(arrange(data20,id) == arrange(data19.5,id))
```

### 修改資料型別
```{r}
data20$willing <- as.factor(data20$willing)
data20$reg <- as.factor(data20$reg)
data20$fac <- as.factor(data20$fac)
data20$loss <- as.factor(data20$loss)
data20$edu <- as.factor(data20$edu)
data20$inc <- as.factor(data20$inc)
data20$id <- as.character(data20$id)
str(data20)

```

# EDA
## [法二]:plot_num from funModeling package
注意 : 資料形態要是數值型才能畫

```{r}
data20.1 <- select(data20, -id)
data20.1$willing <- as.factor(data20.1$willing)
data20.1$reg <- as.integer(data20.1$reg)
data20.1$fac <- as.integer(data20.1$fac)
data20.1$loss <- as.integer(data20.1$loss)
data20.1$edu <- as.integer(data20.1$edu)
data20.1$inc <- as.integer(data20.1$inc)


plot_num(data20.1)
```

```{r}
cross_plot(data20, input = c("price","loss", "fac", "reg", "edu","inc"), 
           target = "willing")


tab1 <- table(data20$inc, data20$willing)
prop.table(tab1)  ## 總和百分比
prop.table(tab1, margin = 1)  ## 列總和百分比
prop.table(tab1, margin = 2)  ## 欄總和百分比

```


## 1. willing
```{r}
ggplot(data=data20)+geom_bar(aes(x=willing))
table(data20$willing)
```

## 2. reg

```{r}
ggplot(data=data20)+geom_bar(aes(x=reg))
table(data20$reg)
```

## 3.fac

```{r}
ggplot(data=data20)+geom_bar(aes(x=fac))
table(data20$fac)
```

## 4.price
```{r}
ggplot(data=data20)+geom_bar(aes(x=price))
table(data20$price)
```

## 5.loss
```{r}
ggplot(data=data20)+geom_bar(aes(x=loss))
table(data20$loss)
```

## 6.edu
```{r}
ggplot(data=data20)+geom_bar(aes(x=edu))
table(data20$edu)
```

# model free method

## 獨立性/同質性檢定
```{r}
table_edu <- table(data20$willing, data20$edu)
assocstats(table_edu)

table_price <- table(data20$willing, data20$price)
assocstats(table_price)

## 三維檢定同質性和獨立性
### 獨立性 : H0 : partial OR都等於1
table_pe <- table(data20$willing, data20$price, data20$edu)
mantelhaen.test(table_pe)
#### 結論 : 拒絕H0，表示不同edu下，price對willing的影響是不全相同的，三個變數之間不是獨立的

### 同質性 : H0 : partial OR都相等
table_fp <- table(data20$willing, data20$fac, data20$price)
BreslowDayTest(table_fp)
#### 結論 : 不拒H0，表示無足夠證據證明不同price下，fac對willing的OR有不同，也就是說不管price為多少，fac對willing的影響是相同的
```

# 建模
```{r}
## m1 : HWF model

m1 <- glm(willing ~ price+reg+fac+loss+edu+inc
          +price:reg+price:fac+price:loss
          +price:edu+price:inc, data = data20,
          family = binomial(link = "logit"))
summary(m1)
anova(m1, test = "LRT")
```

- m1 結論 : 交互作用項不顯著，故刪去

```{r}
## m2 : 刪去交互作用項
m2 <- glm(willing ~ price+reg+fac+loss+edu+inc
         , data = data20, family = binomial(link = "logit"))

summary(m2)
anova(m2, test = "LRT")
yhat_m2 <- fitted(m2)
yhat_m2 <- as.numeric(yhat_m2)
yi <- data20[,1]
yi <- as.numeric(yi)
str(yi)
HosmerLemeshowTest(fit = yhat_m2, obs = yi)
```

- m2 結論 : reg 不顯著，刪去;fac 雖也不顯著，但認為有替代效應故留在模型中

```{r}
m3 <- glm(willing ~ price+fac+loss+edu+inc
          , data = data20, family = binomial(link = "logit"))
summary(m3)

anova(m3, test = "LRT")

yhat_m3 <- fitted(m3)
yhat_m3 <- as.numeric(yhat_m3)

HosmerLemeshowTest(fit = yhat_m3, obs = yi)
```

- m3 結論 : 通過GOF檢定，已包含研究者所認為重要的變數於模型中了，作為 final model


## m3 更多討論
```{r}

### 計算模型deviance 
deviance(m3)
### 計算係數CI-wald type
confint.default(m3, level = 0.95)

### 標準殘差
rstandard(m3)

```

# 從預測準度來討論模型表現

## Confusion matrix

```{r}
predict.prob <- predict(m3, data20, type = "response")
opt.cutoff <- optimalCutoff(data20$willing, predict.prob)
confusionMatrix(data20$willing, predict.prob, threshold = opt.cutoff)
```

## 各項指標
```{r}
misClassError(data20$willing, predict.prob, threshold = opt.cutoff)
precision(data20$willing, predict.prob, threshold = opt.cutoff)
sensitivity(data20$willing, predict.prob, threshold = opt.cutoff)
specificity(data20$willing, predict.prob, threshold = opt.cutoff)
```

## ROC, AUC
```{r}
## ROCR package

pred <- prediction(fitted(m3), yi)
perf <- performance(pred, "tpr", "fpr")

### ROC 
plot(perf)

performance(pred, "auc")
```

```{r}
## plotROC package
predict.prob2 <- predict(m3, data20, type = "response")
predict.table <- data.frame(true_label = data20$willing,
                            predict_prob = predict.prob2)
basic.plot <- ggplot(predict.table, aes(d = true_label, m = predict.prob2))+
  geom_roc(n.cuts = 3, labelsize = 3, labelround = 2)

basic.plot + style_roc() + 
  annotate("text", x = .75, y = .25, size = 5,
           label = paste("AUC =", round(calc_auc(basic.plot)$AUC, 3)))

## predict.prob3 <- predict(m3, data20, type = "term") 
## 跟 predict.prob2 <- fitted(m3) 相同
```


## 檢查共線性 

### 法一 : VDP, CNI
x的資料型態要先改成數值型才能計算，若有多餘三level的自變數，要先把資料表展開成有dummy variables的型態才能計算

```{r}
data20.1 <- select(data20, -id)
data20.1$willing <- as.factor(data20.1$willing)
data20.1$reg <- as.integer(data20.1$reg)
data20.1$fac <- as.integer(data20.1$fac)
data20.1$loss <- as.integer(data20.1$loss)
data20.1$edu <- as.integer(data20.1$edu)
data20.1$inc <- as.integer(data20.1$inc)

# 
m3.1 <- glm(willing ~ price+fac+loss+edu+inc
          , data = data20.1, family = binomial(link = "logit"))

summary(m3.1)
#colldiag(m3.1)


# 若包含price 和price 二次項，會發現有嚴重的共線性
m4 <- glm(willing ~ reg+fac+price+loss+edu+inc+price:edu+I(price^2),
          data = data20.1, family = binomial(link = "logit"))

#colldiag(m4)

```


```{r}
data20.2 <- data20.1

data20.2$price <- as.integer(data20.2$price)
data20.2$loss <- factor(data20.2$loss, ordered = TRUE)
data20.2$edu <- factor(data20.2$edu, ordered = TRUE)
data20.2$inc <- factor(data20.2$inc, ordered = TRUE)
data20.2$reg <- factor(data20.2$reg)
data20.2$fac <- factor(data20.2$fac)

m3.31 <- glm(willing ~ price+fac+loss+edu+inc, data = data20.2,
             family = binomial(link = "logit"))
summary(m3.31)
anova(m3.31, test = "LRT")

```

### 法二 : VIF檢查共線性
```{r}
library(car)
#　from car package

## 不用改資料型態，VIF>10 嚴重共線性
vif(m3)
```

